臺灣屏東地方法院刑事判決　　　　　　　 99年度易字第731號
公　訴　人　臺灣屏東地方法院檢察署檢察官
被　　　告　林文隆
　　　　　　陳榮祥
上列被告因恐嚇取財等案件，經檢察官提起公訴（98年度偵字第
8811號），本院判決如下：
    主  文
林文隆、陳榮祥共同犯恐嚇取財罪，均累犯，各處有期徒刑玖月
；又共同犯恐嚇取財罪，均累犯，各處有期徒刑玖月；又共同犯
恐嚇取財未遂罪，均累犯，各處有期徒刑柒月。各應執行有期徒
刑壹年捌月。
林文隆、陳榮祥其餘被訴部分均無罪。
    事  實
一、林文隆前因施用毒品案件，經本院以95年度訴字第495 號判
    決判處有期徒刑10月確定，於民國96年9 月15日執行完畢；
    陳榮祥則前因施用第一、二級毒品案件，經本院以95年度訴
    字第31號判決判處有期徒刑1 年4 月、10月，應執行有期徒
    刑2 年確定，嗣經減刑，於97年10月17日執行完畢。詎其等
    猶不知悔改，分別為下列犯行：
  (一)李禎祥（另案通緝中）、林文隆、陳榮祥、張進城（另案通
    緝中）共同意圖為自己不法之所有，基於恐嚇取財之犯意聯
    絡，於98年3 月28日中午，由林文隆、陳榮祥、張進城共同
    前往屏東縣林邊鄉○○路106 號陳世國住處，向陳世國恫稱
    ：「今天如果沒有拿錢出來，就要讓你及你的家人死的很難
    看」等語，而以此等加害陳世國及其家人生命、身體安全之
    言語相加，使陳世國心生畏懼，而交付新臺幣（下同）2 萬
    元予林文隆、陳榮祥、張進城。
  (二)李禎祥、林文隆、陳榮祥、張進城共同意圖為自己不法之所
    有，基於恐嚇取財之犯意聯絡，於98年4 月6 日中午，由陳
    榮祥、張進城共同前往前揭陳世國住處，向陳世國恫稱：「
    今天如果沒有拿錢出來，就要讓你及你的家人死的很難看」
    等語，而以此等加害陳世國及其家人生命、身體安全之話語
    相加，使陳世國心生畏懼，而交付2 萬元予陳榮祥、張進城
    ；陳榮祥、張進城繼之將該2 萬元交付予未至現場之林文隆
    。
  (三)李禎祥、林文隆、陳榮祥共同意圖為自己不法之所有，基於
    恐嚇取財之犯意聯絡，於98年4 月22日中午，由林文隆、陳
    榮祥共同前往屏東縣林邊鄉○○路278 號尤王素粉住處，向
    尤王素粉恫稱：「你女婿欠錢，與你女兒有連帶關係，你要
    把錢拿出來，不然要讓你女兒死的很難看」等語，而以此等
    加害尤王素粉家人生命、身體安全之言語相加，欲使尤王素
    粉交付金錢，致尤王素粉心生畏懼，繼旋為據報趕至現場之
    員警查獲，而未得逞。
二、案經陳世國告訴屏東縣政府警察局東港分局報告臺灣屏東地
    方法院檢察署檢察官偵查起訴。
    理  由
壹、證據能力部分
    按被告以外之人於審判外之言詞或書面陳述，除法律有規定
    者外，不得作為證據；又被告以外之人於審判外之陳述，雖
    不符合同法第159 條之1 至第159 條之4 之規定，但經當事
    人於審判程序同意作為證據，法院審酌該言詞陳述或書面陳
    述作成時之情況，認為適當者，亦得為證據。當事人、代理
    人或辯護人於法院調查證據時，知有第159 條第1 項不得為
    證據之情形，而未於言詞辯論終結前聲明異議者，視為有前
    項之同意，刑事訴訟法第159 條第1 項及第159 條之5 分別
    定有明文。查本判決下列所引用被告林文隆、陳榮祥以外之
    人於審判外之陳述及相關書證等，檢察官、被告林文隆、陳
    榮祥於準備程序中均同意作為證據（見本院卷第46頁），且
    迄至本院言詞辯論終結前均未聲明異議，本院審酌上開證據
    資料製作時之情況，尚無違法不當及證明力明顯過低之瑕疵
    ，認以之作為證據應屬適當，揆諸前開規定，自均有證據能
    力，先予敘明。
貳、有罪部分
一、訊據被告林文隆固坦承其有於98年3 月28日，與陳榮祥、綽
    號「碗粿」之成年男子（下稱「碗粿」）至前揭陳世國住處
    ，要求陳世國給付60萬元，並自陳世國取得2 萬元，及於同
    年4 月22日，與陳榮祥至前揭尤王素粉住處，至於同年4 月
    6 日，其無至前揭陳世國住處，但該次「碗粿」有拿2 萬元
    給其；被告陳榮祥則坦認其有於98年3 月28日，與林文隆、
    「碗粿」至前揭陳世國住處，並取得2 萬元，於同年4 月6
    日，與「碗粿」一起前去前揭陳世國住處，陳世國有交付2
    萬元予「碗粿」，及於同年4 月22日，其有與林文隆至前揭
    尤王素粉住處（見本院卷第45至46頁）。惟均矢口否認有何
    恐嚇取財犯行，分別辯稱：
  (一)被告林文隆辯稱：因陳世國欠李禎祥錢，所以其受李禎祥之
    委託，在沒有借據之情況下，於98年3 月28日前去請求陳世
    國償還借款60萬元，當日其無恐嚇之行為；同年4 月22日，
    ，係因陳世國來電說要商談得否一次清償而少還10萬元，其
    才至前揭尤王素粉住處，當時其無恐嚇尤王素粉（見本院卷
    第45頁、第45頁背面）。
  (二)被告陳榮祥則辯稱：98年3 月28日、4 月22日，其與林文隆
    並無對陳世國、尤王素粉說什麼，其僅一直待在旁邊而已，
    98年4 月6 日，其係在外面等，並無恐嚇陳世國（見本院卷
    第45頁背面、第46頁）。
二、經查：
  (一)上開犯罪事實(一)，業經被告林文隆、陳榮祥於本院審理時坦
    認有於上開時、地，與「碗粿」一起自陳世國取得2 萬元等
    語（見本院卷第45頁、第45頁背面），而證人即告訴人陳世
    國於本院審理時證稱林文隆、陳榮祥、「碗粿」有於上開時
    間，至其住處，叫其拿錢出來，不然要讓其及其家人死的很
    難看，最後其有拿2 萬元給林文隆、陳榮祥、「碗粿」，且
    其因不認識林文隆、陳榮祥、「碗粿」，所以其對林文隆、
    陳榮祥、「碗粿」說要讓其知道來者何人，所以「碗粿」就
    在日曆紙上簽名（見本院卷第63頁背面、第64頁），其於偵
    訊時亦結證其有於上開時間、地點，遭林文隆、陳榮祥、「
    碗粿」恐嚇說如果今天沒有拿錢出來，就要給其及其老婆尤
    惠英死的很難看，就連其老婆娘家也會有事，其害怕，所以
    就給林文隆、陳榮祥、「碗粿」2 萬元，其係在警局時才知
    「碗粿」係張進城等語（見偵查卷第6 頁），大致相符，並
    有日曆紙、門號0000000000號行動電話申請資料、指認相片
    各1 份在卷可稽（見警卷第22、29、34頁），由證人陳世國
    上開偵訊及本院審理時所證遭被告林文隆、陳榮祥、張進城
    恐嚇取財之情節大致吻合以觀，苟非證人陳世國親身經歷，
    實難於本院審理中就相關情節清楚描述，且其於偵訊及本院
    審理時均係以證人身分經過具結作證，擔保其所言為真實，
    可見被告林文隆、陳榮祥、張進城有於上開時、地，恐嚇陳
    世國而取得2 萬元。
  (二)上開犯罪事實(二)，已經被告陳榮祥於本院審理時供承其有於
    上開時、地，與「碗粿」一起自陳世國取得2 萬元等語（見
    本院卷第46頁），而證人陳世國於本院審理時則證稱陳榮祥
    與「碗粿」有於上開時間，至其住處，叫其拿錢出來，不然
    要讓其及其家人死的很難看，其亦係拿2 萬元給陳榮祥、「
    碗粿」，至於林文隆其不能確定有無在外面的車上等語（見
    本院卷第64頁、第64頁背面），核與其於偵訊時結證陳榮祥
    、「碗粿」、林文隆有於上開時間，至其住處，對其恐嚇說
    如果今天沒有拿錢出來，就要給其及其老婆尤惠英死的很難
    看，就連其老婆娘家也會有事，其害怕，所以就給陳榮祥、
    「碗粿」、林文隆2 萬元，其於警詢時才知「碗粿」是張進
    城等語（見偵查卷第6 頁），除被告林文隆有無至前揭陳世
    國住處一節有異外，其餘大致相符，並有日曆紙、門號0000
    000000號行動電話申請資料、指認相片各1 份在卷可稽（見
    警卷第22、29、34頁）；復佐以被告陳榮祥於警詢時自承與
    證人陳世國並無怨隙糾紛等語（見警卷第11頁），證人陳世
    國當無自陷於偽證罪之處罰，而設詞誣攀被告陳榮祥、張進
    城之理，是證人陳世國上開所證，應堪採信；另被告林文隆
    於上開時間，未至前揭陳世國住處，業經證人即共同被告陳
    榮祥於警詢及偵訊時證述明確（見警卷第11頁；偵查卷第14
    頁），證人陳世國上開於偵訊及本院審理時所證被告林文隆
    有至其住處或在住處外云云，應屬混淆、臆測之詞，核屬無
    據；然被告林文隆於本院審理時已自承「碗粿」有給其陳世
    國於98年4 月6 日所交付之2 萬元（見本院卷第45頁背面、
    第46頁），並參之被告林文隆係因受李禎祥之託，才又夥同
    被告陳榮祥、張進城前去前揭陳世國住處要錢之情（見警卷
    第14頁背面），則被告林文隆於98年4 月6 日固未到場，但
    對於被告陳榮祥、張進城上開所為恐嚇取財犯行，自難諉為
    不知，可見被告林文隆確有因受李禎祥之委託而參與共謀，
    推由被告陳榮祥、張進城於上開時、地，恐嚇取財證人陳世
    國得逞。至被告陳榮祥固於本院審理時辯稱斯時其在屋外，
    陳世國有交付2 萬元給「碗粿」云云（見本院卷第46頁），
    核與被告陳榮祥於警詢時已供承陳世國拿錢給其後，其再將
    錢拿給「碗粿」等語迥異（見本院卷第11頁），益證被告陳
    榮祥上開於本院審理時所辯，屬卸責之詞，要非可取，不足
    據為被告陳榮祥不知情之有利認定。
  (三)上開犯罪事實(三)，業經證人即陳世國之岳母尤王素粉於本院
    審理時證稱林文隆、陳榮祥有至其住處，對其稱因其女婿欠
    錢，與其女兒有連帶關係，其要把錢拿出來，不然要讓其女
    婿死的很難看，且林文隆、陳榮祥要進入其住處，其不讓林
    文隆、陳榮祥進去，當時其很害怕，所以就打電話叫陳世國
    趕快回來（見本院卷第67、68頁），其於偵訊時亦證述林文
    隆、陳榮祥、張進城有於上開時間，至其住處，其中林文隆
    說因其女婿欠其錢，要跟其要錢，並說如沒有拿出來，要讓
    其女兒一家人死的很難看，其聽到很害怕，所以就打電話叫
    陳世國趕快回來，但是林文隆沒有恐嚇其自身安全等語（見
    偵查卷第7 頁），由證人尤王素粉上開證詞互核以析，除「
    碗粿」即張進城有無至現場之部分有所不同外，其餘證詞大
    致吻合，並與證人陳世國於本院審理時所證尤王素粉於電話
    中說人家又要來拿錢了，並說林文隆、陳榮祥很兇要進入屋
    內，尤王素粉不讓林文隆、陳榮祥進去，叫其趕快回來處理
    ，其回到家時，林文隆、陳榮祥仍在場，當時警方已經先到
    了，事後尤王素粉有跟其說林文隆、陳榮祥叫其出來處理，
    不然要讓其及尤王素粉的女兒死的很難看等語互核（見本院
    卷第64頁背面、第65頁），悉相吻合，況被告林文隆、陳榮
    祥與證人尤王素粉、陳世國並無夙怨（見警卷第11、14頁）
    ，苟非實情，證人尤王素粉、陳世國當無自攬偽證罪刑於自
    身，而構詞誣陷被告林文隆、陳榮祥，並報警處理之必要，
    可見被告林文隆、陳榮祥有於上開時、地，對證人尤王素粉
    恐嚇取財而不遂，被告林文隆、陳榮祥所辯無恐嚇行為云云
    ，並不可採。至被告林文隆於本院審理時辯稱陳世國有來電
    說若一次清償，是否可以少拿10萬元，其說見面再談，所以
    陳世國就跟其約於98年4 月22日，在前揭尤王素粉住處見面
    云云（見本院卷第45頁背面），然除與上開證人尤王素粉、
    陳世國之證詞顯有兩歧外，與被告林文隆於警詢時所辯其於
    98年4 月22日去前揭尤王素粉住處收錢，係因李禎祥叫其看
    陳世國能否一次拿10萬元或20萬元解決借款債務云云相互對
    照（見警卷第14頁背面），亦有不同，足證被告林文隆上開
    於警詢、本院審理時所辯，均為臨訟虛捏之詞，不足採信。
  (四)被告林文隆、陳榮祥於本院審理時雖均辯稱因陳世國欠李禎
    祥60萬元，其等受李禎祥之委託才去向陳世國要錢，且陳世
    國承認有欠錢云云（見本院卷第45至46頁）。惟查，被告林
    文隆於本院審理時已自承其無借據（見本院卷第45頁），況
    證人陳世國於警詢、偵訊時證述李禎祥曾於93年拿60萬元投
    資其所開設之食品加工廠，但因經營不善就關閉，於98年3
    月3 日，李禎祥打電話來要其還投資的60萬元，否則要擄走
    其老婆、小孩，對其全家不利等語（見警卷第3 頁背面；偵
    查卷第6 、7 頁），其於本院審理時亦證述李禎祥係因之前
    看其經營花枝丸生意很成功，所以投資其共計60萬元，但因
    為虧損，就無盈餘分給股東，故其無向李禎祥借60萬元，另
    林文隆、陳榮祥、「碗粿」跟其要錢時，並無拿任何憑據，
    並問其有無欠李禎祥錢，其有跟林文隆、陳榮祥、「碗粿」
    說你們不了解等語（見本院卷第65頁背面、第66頁），足證
    李禎祥對陳世國有無借款債權存在，容有疑義；再者，李禎
    祥於本案發生前之98年3 月17日，曾以電話方式，對證人陳
    世國恐嚇若不匯款60萬元，就要擄走其老婆、小孩等語，而
    經陳世國報警處理之情，有98年3 月17日調查筆錄1 份附卷
    可憑（見警卷第68至70頁），倘李禎祥對證人陳世國真有借
    款債權存在，縱逃亡至大陸地區，亦得透過法律途徑尋求救
    濟，殊無可能採取如此激烈之恫嚇言語逼使證人陳世國交付
    金錢，甚而無傳真任何借款債權憑證，而逕私下委託被告林
    文隆、陳榮祥討債之理，故被告林文隆、陳榮祥上開所辯李
    禎祥對陳世國借款債權存在云云，並無理由，益徵被告林文
    隆、陳榮祥具不法所有之意圖。
  (五)被告林文隆於本院審理時辯稱於98年3 月28日，陳世國承認
    有欠李禎祥錢，並約定1 個月還2 萬元或3 萬元，一直到清
    償完畢（見本院卷第45頁、第87頁背面），被告陳榮祥於本
    院審理時則辯稱98年3 月28日陳世國還2 萬元後，有約定98
    年4 月6 日還第2 次，98年5 月6 日還第3 次，第2 次還錢
    後，陳世國就找謝祥能出面協調借款折價云云（見本院卷第
    87頁背面）。然證人陳世國既曾於98年3 月17日遭李禎祥恐
    嚇取財而報警處理，已如前述，苟證人陳世國與被告林文隆
    、陳榮祥、張進城有約定償還借款之方式，證人陳世國殊無
    可能未書立書面契約，而僅以口頭方式約定清償時間、金額
    之理；又縱有約定每月償還，而第1 次償還之期日為98 年4
    月6 日，然被告林文隆、陳榮祥於警詢時自承其等曾於98年
    4 月11日前往陳世國前揭住處索取金錢而未得逞（此次業經
    證人陳世國於偵訊時證稱無恐嚇行為，見偵查卷第6 頁），
    並於98年4 月22日又前往前揭尤王素粉住處要錢（見警卷第
    10頁背面、第11頁背面、第13頁背面、第14頁背面），單於
    98年4 月即前去要錢3 次，顯與每月償還1 次之約定迥異，
    可見證人陳世國並無承認借款債務而約定償還金額方式，被
    告林文隆、陳榮祥上開所辯，應屬杜撰之詞，尚難採信；且
    由被告林文隆、陳榮祥頻繁向證人陳世國要錢之舉動觀之，
    反益徵被告林文隆、陳榮祥因於98年3 月28日恐嚇取財得逞
    ，繼而食髓知味，屢向證人陳世國要錢，堪認被告林文隆、
    陳榮祥顯具不法所有之意圖。
  (六)被告林文隆於本院審理時辯稱陳世國確實有向李禎祥借款，
    並於98年4 月6 日與同月22日間，找謝祥能出來協調得否金
    額折價，然後1 次付清云云（見本院卷第87頁背面），並舉
    證人謝祥能於本院審理時所證於協調時，陳世國承認有向李
    禎祥借5 、60萬元，該金錢係李禎祥幫忙陳世國的，陳世國
    有說要還李禎祥，並有約定還款方式云云為證（見本院卷第
    82、84頁、第82頁背面、第83頁背面）。惟查，證人陳世國
    於本院審理時證稱謝祥能曾經幫忙協調，但是協調結果不了
    了之（見本院卷第65頁背面、第66頁），且證人謝祥能於本
    院審理時嗣更稱陳世國於協調時應該係跟其說李禎祥拿錢投
    資陳世國經營花枝丸，反正陳世國經營花枝丸要錢，但究為
    借貸，抑或投資，其完全不瞭解，至於還款方式其忘了（見
    本院卷第84頁），佐之證人謝祥能係以經營養殖為業（見本
    院卷第82頁），並非時常介入協調他人金錢糾紛，然卻不能
    清楚描述證人陳世國於協調過程中究竟如何說明其與李禎祥
    之金錢往來原因，且對於重要之還款方式、金額、期數等協
    調結果均不復記憶，證人謝祥能上開所證，容有疑問；再者
    ，被告林文隆於本院審理時對於該次協調結果，例如：金錢
    折價數額、償還期數等重要事項，均陳稱忘記（見本院卷第
    87頁背面），亦無提出任何書面契約以實其說，且被告林文
    隆於本院審理時雖辯稱陳世國找謝祥能出面協商得否一次付
    清而折價云云（見本院卷第87頁背面），然其於本院準備程
    序時則另辯稱係因陳世國來電詢問若一次清償得否少10萬元
    ，才會約於98年4 月22日在前揭尤王素粉住處見面云云（見
    本院卷第45頁背面），有關商談之時間、地點等事項前後說
    詞不一，顯為杜撰之詞，益徵當日並無達成協議；況證人陳
    世國既曾於98年3 月17日遭李禎祥以電話恐嚇，業如前述，
    倘證人陳世國確有承認借款債務，殊無可能未簽立任何書面
    契約作為還款證據，而僅以口頭約定之理，可見斯時協調結
    果並無達成共識、不了了之，證人謝祥能上開於本院審理時
    所證陳世國有承認借款，並有約定還款方式云云，顯屬無據
    。
  (七)被告林文隆、陳榮祥固於本院審理時請求將證人陳世國、尤
    王素粉送測謊鑑定云云（見本院卷第46頁背面），被告林文
    隆則另請求將其送測謊鑑定云云（見本院卷第86頁、第88頁
    ），然本院已依上開事證認定被告林文隆、陳榮祥有上開恐
    嚇取財犯行，故被告林文隆、陳榮祥所請並無調查之必要，
    應予駁回，附此敘明。
  (八)綜上，本案事證明確，被告林文隆、陳榮祥意圖為自己不法
    之所有，恐嚇取財之犯行均洵堪認定，應依法論科。
三、核被告林文隆、陳榮祥如上開犯罪事實(一)(二)所為，均係犯刑
    法第346 條第1 項之恐嚇取財罪；如上開犯罪事實(三)所為，
    則均係犯刑法第346 條第3 項、第1 項之恐嚇取財未遂罪。
    檢察官認上開犯罪事實(三)，被告林文隆、陳榮祥涉犯刑法第
    305 條之恐嚇危害安全罪云云，惟被告林文隆、陳榮祥於主
    觀上係意圖自證人尤王素粉取得金錢，客觀上亦係對證人尤
    王素粉恐嚇：「你女婿欠錢，與你女兒有連帶關係，你要把
    錢拿出來，不然要讓你女兒死的很難看」等語，但未得逞，
    業如前述，顯見非僅單純恐嚇危害尤王素粉家人之安全，檢
    察官上開認定，容有未洽，惟基本社會事實同一，爰依法變
    更起訴法條如上（見本院卷第80頁背面）。被告林文隆既係
    受李禎祥之委託，始夥同被告陳榮祥、張進城為上開行為，
    是被告林文隆、陳榮祥就上開犯罪事實(一)與李禎祥、張進城
    間、被告林文隆、陳榮祥就上開犯罪事實(三)與李禎祥間，均
    具犯意聯絡及行為分擔，皆為共同正犯；被告林文隆就上開
    犯罪事實(二)參與共謀，推由被告陳榮祥、張進城下手實行，
    亦應以共同正犯論。至檢察官固指稱被告林文隆、陳榮祥就
    上開犯罪事實(三)與張進城為共同正犯云云，然斯時張進城並
    未到場，亦無積極證據證明其與被告林文隆、陳榮祥間有犯
    意聯絡，檢察官上開所稱，容有未當，併此敘明。被告林文
    隆、陳榮祥所犯上開犯行，犯意各別、行為互殊，均應予分
    論併罰。被告林文隆、陳榮祥有如事實欄所示之前案紀錄，
    分別於96年9 月15日、97年10月17日執行完畢乙節，有臺灣
    高等法院被告前案紀錄表各1 份在卷可考，其等於有期徒刑
    執行完畢後5 年內，故意再犯本案有期徒刑以上之罪，均為
    累犯，應依刑法第47條第1 項之規定，均加重其刑。被告林
    文隆、陳榮祥就上開犯罪事實(三)所示，恐嚇取財並未得逞，
    乃已著手於犯罪行為之實行而不遂，均為未遂犯，茲依刑法
    第25條第2 項之規定，均減輕其刑。並依法先加後減之。爰
    審酌被告林文隆、陳榮祥不思循合法正當途徑獲得財富，竟
    一再為恐嚇取財犯行，食髓知味，所為非是，犯後仍不知悔
    改，砌詞飾卸，兼衡其等犯罪之動機、目的、手段、對被害
    人陳世國、尤王素粉所生危害等一切情狀，分別量處如主文
    所示之刑，並定其等應執行刑，以資懲儆。
、無罪部分
一、公訴意旨另略以：被告林文隆、陳榮祥基於恐嚇危害安全之
    犯意聯絡，於98年4 月22日中午，在前揭證人尤王素粉住處
    ，由被告林文隆對證人陳世國恫嚇：「要讓你死的很難看」
    等語，而以此等加害生命、身體之言詞，使證人陳世國心生
    畏懼，致生危害於其之安全。因認被告林文隆、陳榮祥涉犯
    刑法第305 條之恐嚇危害安全罪嫌。
二、按犯罪事實應依證據認定之，無證據不得認定犯罪事實；不
    能證明被告犯罪者，應諭知無罪之判決，刑事訴訟法第154
    條第2 項、第301 條第1 項分別定有明文。而認定不利於被
    告之事實，須依積極證據，苟積極證據不足為不利於被告事
    實之認定時，即應為有利於被告之認定，更不必有何有利之
    證據。又檢察官對於起訴之犯罪事實，應負提出證據及說服
    之實質舉證責任。倘其所提出之證據，不足為被告有罪之積
    極證明，或其指出證明之方法，無從說服法院以形成被告有
    罪之心證，基於無罪推定之原則，自應為被告無罪判決之諭
    知（最高法院30年上字第816 號、92年臺上字第128 號判例
    要旨參照）。
三、檢察官認被告林文隆、陳榮祥涉有上開恐嚇危害安全犯行，
    無非以證人陳世國於偵訊時之證詞為主要論據。訊據被告林
    文隆、陳榮祥均堅詞否認有何恐嚇證人陳世國之犯行。經查
    ，證人陳世國於偵訊時雖證稱其接到尤王素粉之電話後，馬
    上回去前揭尤王素粉住處，其抵達時，林文隆對其說拿錢出
    來，不然要讓其死的很難看云云（見偵查卷第6 頁），惟證
    人陳世國於本院審理時更稱：其到前揭尤王素粉住處時，警
    察已經在那裡了，所以林文隆並無對其恐嚇「要讓你死的很
    難看」（見本院卷第68頁），證人陳世國先後證述相互以析
    ，顯有齟齬，尚難遽信。從而，檢察官以證人陳世國於偵訊
    中之證詞為證，尚不足為被告林文隆、陳榮祥有罪之積極證
    明，指出證明之方法無從說服法院形成被告林文隆、陳榮祥
    有罪之心證，復查無其他積極證據證明被告林文隆、陳榮祥
    有何檢察官所指恐嚇危害安全犯行，且此部分若有罪，與上
    開犯罪事實(三)，因侵害法益不同，且為另行起意，不具實質
    上或裁判上一罪之關係，揆諸前揭說明，應為被告林文隆、
    陳榮祥無罪判決之諭知。
據上論斷，應依刑事訴訟法第299 條第1 項前段、第300 條、第
301 條第1 項，刑法第28條、第346 條第1 項、第3 項、第47條
第1 項、第25條第2 項、第51條第5 款，刑法施行法第1 條之1
第1 項、第2 項前段，判決如主文。
本案經檢察官王光傑到庭執行職務。
中    華    民    國   100    年    1     月    28    日
                  刑事第三庭    審判長法  官  陳茂亭
                                      法  官  蕭筠蓉
                                      法  官  許嘉仁
以上正本證明與原本無異。
如不服本判決應於收受判決後10日內向本院提出上訴書狀，並
應敘述具體理由；其未敘述上訴理由者，應於上訴期間屆滿後
20日內向本院補提理由書（均須按他造當事人之人數附繕本）
「切勿逕送上級法院」。
中    華    民    國   100    年    1     月    28    日
                                      書記官  劉淑蓉
附錄本案論罪科刑之法條：
中華民國刑法第346條第1項、第3項
中華民國刑法第346條
（恐嚇取財得利罪）
意圖為自己或第三人不法之所有，以恐嚇使人將本人或第三人之
物交付者，處 6 月以上 5 年以下有期徒刑，得併科 1 千元以
下罰金。
以前項方法得財產上不法之利益，或使第三人得之者，亦同。
前二項之未遂犯罰之。